【裁判字號】    98,抗,53
【裁判日期】    980218
【裁判案由】    聲請減刑及定應執行刑
【裁判全文】
臺灣高等法院刑事裁定                    98年度抗字第53號
抗  告  人
即受刑人    甲○○
                    （現於臺灣宜蘭監獄執行中）
上列抗告人因聲請減刑及定應執行刑案件，不服臺灣士林地方法
院中華民國97年12月12日裁定（97年度聲減字第440號），提起
抗告，本院裁定如下：
    主  文
原裁定撤銷，發回臺灣士林地方法院。
    理  由
一、原法院裁定略以：抗告人即受刑人甲○○因犯偽造文書等罪
    ，先後經判處如附表所示之刑確定在案。茲檢察官聲請定其
    應執行之刑，爰依刑事訴訟法第477條第1項，刑法第2條第1
    項、第53條、第51條第7款、第42條第3項，修正前刑法第51
    條第5款，刑法施行法第1條之1，罰金罰鍰提高標準條例第2
    條，現行法規所定貨幣單位折算新臺幣條例第2條，中華民
    國96年罪犯減刑條例第2條第1項第3款、第8條第1項、第3項
    、第10條第1項，分別定應執行有期徒刑5年3月、3年7月及
    罰金新台幣35,000元，罰金如易服勞役，以新台幣壹仟元折
    算一日等語。
二、抗告意旨略以：抗告人因毒品、偽造有價證券等案件，合乎
    減刑及不符合減刑之案件，均已由台灣高等法院（96年度聲
    減字第5151號）及台灣桃園地方法院（97年度聲減字第638
    號）作出裁定；又抗告人因施用毒品罪（案號89年度易字第
    1491號），符合此次減刑條例，業經台灣高等法院裁定予以
    減刑，鈞院該次減刑裁定，並未將該案列入，顯有遺漏，懇
    請重新裁定等語。
三、經查：
（一）按對於同一被告同一罪刑，如合於減刑規定時，祇應依法
      減刑一次，不容重複裁定減刑，始符刑事訴訟法上一事不
      再理原則（最高法院78年臺非字第63號裁定參照）。經查
      ，抗告人即受刑人甲○○所犯如附表所列編號1、2各罪，
      經本院於96年12月31日以96年度聲減字第5151號裁定，認
      附表編號1、2所載之偽造文書、贓物之罪均符合減刑要件
      ，並就附表編號1偽造文書與附表編號3販賣毒品罪不應減
      刑之罪所處之刑，與另案施用毒品罪（台灣桃園地方法院
      89年度易字第1491號），定其應執行有期徒刑5年6月，有
      該裁定書及本院被告前案紀錄表附卷可稽。又抗告人所犯
      如附表所列編號2、4、6、7各罪，亦經台灣桃園地方法院
      於97年5月7日以97年度聲減字第638號裁定，認附表編號2
      、4、6、7所載之贓物、寄藏槍枝、行使偽造貨幣各罪，
      均符合減刑要件，並與附表編號5不應減刑之偽造貨幣罪
      所處之刑，就有期徒刑部分，定其應執行有期徒刑3年10
      月，罰金部分，定應執行罰金35,000元，有該裁定書及本
      院被告前案紀錄表附卷可稽。是附表編號1、2、4、6、7
      各罪，業經上開裁定宣告減刑，是本件縱符合定應執行之
      要件，應就已減得之刑與不應減刑之罪，定其應執行之刑
      ，原裁定復就上開各罪於主文內宣告減刑，揆諸最高法院
      前揭之要旨，即難謂無違誤。
（二）次按數罪之宣告刑，得依刑法第51條規定定其應執行刑者
      ，以所犯之數罪均在裁判確定前者為限，此觀之同法第50
      條規定甚明。亦即，受刑人犯數罪如均經判決確定者，應
      將最先判決確定之一案找出，再將其他各案內犯罪日期在
      最先判決確定之一案之確定前之各罪，彙為一案以裁定定
      其應執行刑，最高法院96年度台非字第338號判決要旨亦
      著有明文。經查，抗告人除犯原裁定附表所列各罪外，尚
      因施用毒品案件，經臺灣桃園地方法院以89年度易字第14
      91號，判處有期徒刑10月，經本院於96年12月31日以96年
      度聲減字第5151號減刑為有期徒刑5月，該案判決確定時
      間為89年11月3日，有抗告人所提本院96年度聲減字第515
      1號裁定書及本院被告前案紀錄表可稽，該案如與原裁定
      附表所列各罪有符合定應執行刑之情形，則原裁定所定應
      執行刑，即不符合前揭裁判要旨，則該罪究是否符合定應
      執行刑之要件，攸關本件應執行刑之決定，自有予以查明
      之必要，本件原裁定既有上開可議之處，抗告尚非無理由
      ，應由本院予以撤銷，發回原法院另行處理。
四、據上論斷，應依刑事訴訟法第413條，裁定如主文。
中    華    民    國    98    年    2     月    18    日
                  刑事第六庭    審判長法  官  林堭儀
                                      法  官  張明松
                                      法  官  吳淑惠
以上正本證明與原本無異。
如不服本裁定，應於收受送達後五日內向本院提出抗告狀。
                                      書記官  陳雅加
中    華    民    國    98    年    2     月    20    日


司法院資訊處製作；財團法人民間司法改革基金會備份。
